【裁判字號】    98,交聲,830
【裁判日期】    980819
【裁判案由】    違反道路交通管理處罰條例聲明異議
【裁判全文】
臺灣士林地方法院交通事件裁定         98年度交聲字第830號
原處分機關  交通部公路總局臺北區監理所基隆監理站
異  議  人
即受處分人  甲○○
上列受處分人因違反道路交通管理處罰條例案件，對於交通部公
路總局臺北區監理所基隆監理站於民國98年7 月2 日所為之處分
（原處分案號：基監字第裁42-AEX705595號）聲明異議，本院裁
定如下：
    主  文
異議駁回。
    理  由
一、按汽車在設有禁止臨時停車標誌、標線處所不得臨時停車，
    道路交通管理規則第111 條第1 項第3 款分別定有明文；次
    按汽車駕駛人，在設有禁止臨時停車標誌、標線處所臨時停
    車者，處新臺幣（下同）300 元以上600 元以下罰鍰。
二、原處分意旨略以：異議人即受處分人甲○○駕駛車牌號碼60
    3-ET號營業一般小客車，於民國98年5 月25日19時25分許，
    將其車輛停放於臺北市昆陽捷運站週邊，設有禁止臨時停車
    標誌、標線之處所臨時停車，經警以其「在設有禁止臨時停
    車標誌、標線之處所停車」之違規，予以舉發，嗣經異議人
    於舉發通知單上所載應到案日期前陳述意見，經原處分機關
    認舉發違規事實明確，爰依道路交通管理處罰條例第55條第
    3 款及違反道路交通管理事件統一裁罰基準表等規定，裁處
    300 元罰鍰。
三、聲明異議意旨略以：異議人並無臨時停車之違規，舉發當日
    其乃係於忠孝東路六段403 巷口停等紅燈，順便整理一下車
    上的東西，當時距離停止線約5 至10公尺，本件員警之執法
    實屬過當，爰依法聲明異議，懇請撤銷原處分等語。
四、經查：
  (一)異議人有駕駛車牌號碼603-ET號營業一般小客車，於98年5
    月25日19時25分許，在臺北市昆陽捷運站週邊，設有禁止臨
    時停車標誌、標線之處所臨時停車之違規事實，業經證人即
    舉發員警乙○○到庭證稱：舉發當日18時到20時，其係在昆
    陽捷運站視導交通，因為計程車將捷運站旁的紅線全部佔滿
    ，其先叫異議人開走，嗣後又有民眾向其舉報異議人於離開
    後，又停在忠孝東路403 巷口昆陽捷運站1 號出口處，其過
    去後，看到異議人停在忠孝東路403 巷口昆陽捷運站1 號出
    口，異議人的前面並沒有停放其他車輛；當時異議人指稱前
    面是紅燈，其說前面是綠燈，車子已經走了很多台了，所以
    就舉發異議人；異議人停車的地方就在公車前面的慢車道上
    ，正常車輛可以行走等語甚明（見本院卷第16至18頁），並
    庭呈舉發現場照片2 幀供參考（見本院卷第20頁），此亦為
    異議人所不否認，且證人乙○○與異議人素不相識，亦無仇
    怨，係依法執行勤務之公務員，復到庭具結為以上之證述，
    衡情殊無設詞誣陷異議人，而身觸偽證重罪之理，且其所證
    本件舉發經過事實，具體明確，顯非一般憑空捏造證詞可擬
    。從而，異議人確實於上前揭時間，駕駛車輛臨時停放於上
    開地點之違規事實，應堪認定。
  (二)異議人另辯稱：當時其在喝水，水漏出來濺到其的衣服及車
    內的東西，其一時心急遂停在慢車道上面擦乾；一開始那邊
    就是紅燈，其距離前面的車輛還有1 台車的距離，如果要等
    紅燈應該是要停在前面那輛車的後面，警員來的時候，其前
    面那台車還沒有離開等語。惟查，證人即舉發員警乙○○亦
    證稱：舉發當時前面的號誌是綠燈，且異議人前面也沒有其
    他車輛等語甚詳（見本院卷第16頁至17），可證異議人當時
    並非係在停等紅燈。且以一般執勤員警之專業訓練而言，對
    於該職務上事項之觀察力遠較一般人更為專注，誤判之可能
    性較低，證人乙○○所證，應為可採。另縱異議人確實於車
    內整理東西而將車輛停放於慢車道上，惟查，慢車道乃係供
    慢車行駛或欲右轉彎之車輛使用，其將車停放在慢車道上整
    理車內物品亦非屬最佳之行車模式。從而，異議人以其係為
    整理東西才將車輛停放於慢車道上等詞為辯解，自非可採。
  (三)至舉發地點標誌、標線之劃設是否妥當，主管機關本即有其
    裁量權限，基於權力分立之機制，本院審認之範圍僅限於確
    定違規事實之有無及法規範涵攝、適用、評價之適當與正確
    與否，若非顯然有濫用裁量、怠於裁量或逾越裁量範圍之違
    法情事，即無從由司法介入審查。異議人如認舉發地點之計
    程車招呼站之設計有錯誤，自可建議主管機關檢討改進，尚
    難以其自身認為劃設不當而據以主張免罰，故異議人上開辯
    解，尚難採信。
五、綜上所述，異議人確有於前揭時、地在設有禁止臨時停車標
    誌、標線之處所臨時停車之違規行為，從而原處分機關依道
    路交通管理處罰條例第55條第3 款之規定，裁處異議人罰鍰
    300 元，核無違誤，本件異議為無理由，應予駁回。
據上論斷，依道路交通案件處理辦法第19條，裁定如主文。
中    華    民    國    98    年    8     月    19    日
                    交通法庭法  官  劉秉鑫
以上正本證明與原本無異。
如不服本裁定應於送達後5日內向本院提出抗告狀。
                            書記官  張茹茵
中    華    民    國    98    年    8     月    19    日


司法院資訊處製作；財團法人民間司法改革基金會備份。
